【裁判字號】    90,毒抗,432
【裁判日期】    900629
【裁判案由】    聲請強制戒治
【裁判全文】
臺灣高等法院臺中分院刑事裁定                      九十年度毒抗字第四三二號
    抗  告  人
    即  被  告  甲○○
右抗告人因違反毒品危害防制條例案件，經檢察官聲請強制戒治，不服臺灣台中地方
法院中華民國九十年五月三日第一審裁定（九十年度毒聲第二一七一號，聲請案號：
台灣台中地方法院檢察署九十年度聲戒字第四九八號），提起抗告，本院裁定如左：
      主  文
抗告駁回。
      理  由
一、按經觀察、勒戒後，無繼續施用毒品傾向者，應由檢察官為不起訴之處分，依上
    開規定為不起訴之處分後，五年內再犯第十條之罪，經觀察、勒戒後，認有繼續
    施用毒品之傾向或三犯以上者，應由檢察官聲請法院裁定先令入戒治處所施以強
    制戒治，毒品危害防制條例第二十條第二、三項定有明文。
二、本件抗告意旨略以：抗告人因本件施用毒品案件，經原審裁定施以強制戒治處分
    ，再因同一事件，經檢察官聲請撤銷停止戒治處分，雙重處罰等語。
三、抗告人前因施用毒品案件，經原審法院先後以八十八年度毒聲字第二一四二號、
    八十八年度毒聲字第三一六五號裁定送勒戒處所觀察勒戒後，認無繼續施用毒品
    之傾向，經臺灣臺中地方法院檢察署以八十八年度偵字第八七三七號、八十八年
    度偵緝字第七九七號為不起訴處分，竟不知悔改，復因施用第一級毒品海洛因及
    第二級毒品安非他命之案件，經臺灣臺中地方法院檢察署檢察官以八十九年度毒
    偵字第三二號提起公訴並聲請強制戒治（該案起訴部分經原審法院以八十九年度
    訴字第四０六號判處應執行有期徒刑二年），並經原審法院以八十九年度毒聲字
    第六九六號裁定送強制戒治，嗣戒治成效經評定為合格，復經該院以八十九年度
    毒聲字第五七三四號裁定停止戒治，所餘戒治期間付保護管束，保護管束期間至
    九十年二月二十日屆滿等情，有臺灣臺中地方法院檢察署刑案資料查註紀錄表一
    份在卷可憑。然抗告人竟基於概括之犯意，自九十年二月底某日起至九十年三月
    二十二日止，在台中縣大里市○○街○段一０四號六樓等地，連續多次施用第一
    級毒品海洛因，並於九十年三月二十二日上午十時經警採尿回溯九十六小時之時
    間內，在某不詳處所，施用第二級毒品安非他命一次，經警於九十年三月二十二
    日凌晨零時十五分許，在上揭處所當場查獲之事實，就施用第一級毒品之犯行，
    業據抗告人於警訊、偵查中坦承不諱，且抗告人之尿液經送鑑定結果，確有毒品
    嗎啡陽性反應，有台中縣衛生局檢驗尿水報告書附卷可稽及海洛因一包扣案可證
    ，另上開檢驗尿水報告書中，就安非他命部分亦呈陽性反應，足證抗告人確有前
    揭施用第一級毒品海洛因及安非他命之行為，核抗告人所為，係三犯以上（四犯
    ）毒品危害防制條例第十條之罪，應依毒品危害防制條例第二十條第三項之規定
    ，聲請令入戒治處所施以強制戒治。從而檢察官據以聲請原審法院裁定令入戒治
    處所施以強制戒治，原審法院爰依首開規定令入戒治處所施以強制戒治，期間壹
    年，於法並無不合。
四、抗告意旨所指，就同一案件另受有撤銷停止戒治裁定部分，查抗告人既非於停止
    戒治期間有施用毒品等違反保護管束事項情事，本即與毒品危害防制條例第二十
    二條第二項撤銷停止戒治之要件不符，且本件台灣台中地方法院檢察署檢察官九
    十年度聲戒字第四九八號聲請書載明：「至本件內勤檢察官誤認被告係於保護管
    束期間再有施用毒品之犯行而聲請撤銷停止強制戒治，令入戒治處所施以強制戒
    治，並經台灣台中地方法院以九十年度毒聲字第一五０三號裁定撤銷被告停止戒
    治，令入戒治處所施以強制戒治部分，另由本署執行科提起非常上訴以撤銷前開
    有違誤之裁定」等語，是就本件而言，原審之裁定並無違誤，本件抗告應認為無
    理由而予駁回。
五、據上論斷，應依刑事訴訟法第四百十二條，裁定如主文。
中      華      民      國      九十       年     六     月   二十九    日
                                臺灣高等法院臺中分院刑事第四庭
                                      審判長法  官  洪  耀  宗
                                            法  官  江  德  千
                                            法  官  劉  登  俊
右正本證明與原本無異。
不得再抗告。
                                            書記官  吳  麗  慧
中      華      民      國      九十       年     七     月     二      日
                                                                        Ｒ


司法院資訊處製作；財團法人民間司法改革基金會備份。
